【裁判字號】    97,審訴,96
【裁判日期】    980424
【裁判案由】    毒品危害防制條例
【裁判全文】
臺灣士林地方法院刑事判決              97年度審訴字第96號
公  訴  人  臺灣士林地方法院檢察署檢察官
被      告  甲○○
上列被告因違反毒品危害防制條例案件，經檢察官提起公訴（九
十七年度撤緩偵字第一００號），被告為有罪之陳述，本院合議
庭裁定改行簡式審判程序，並判決如下：
    主  文
甲○○施用第一級毒品，累犯，處有期徒刑捌月，扣案之海洛因
柒包（驗餘總淨重貳點伍肆公克）沒收銷燬，分裝勺壹支沒收；
又施用第二級毒品，累犯，處有期徒刑肆月，扣案之甲基安非他
命壹包（驗餘淨重零點壹壹肆壹公克）沒收銷燬，應執行有期徒
刑拾月，扣案之海洛因柒包（驗餘總淨重貳點伍肆公克）及甲基
安非他命壹包（驗餘淨重零點壹壹肆壹公克）均沒收銷燬，分裝
勺壹支沒收。
    事  實
一、甲○○曾因施用毒品案件，經觀察、勒戒後，認無繼續施用
    毒品之傾向，於民國九十四年十一月二十二日釋放出所，並
    由臺灣士林地方法院檢察署檢察官以九十四年度毒偵緝字第
    一六九號、一七０號及一七一號為不起訴處分確定。另因違
    反槍砲彈藥刀械管制條例案件，經本院以九十四年度訴字第
    一二四號判決處有期徒刑一年二月確定，於九十五年十月二
    十二日縮刑期滿執行完畢。詎仍不知悔改，於前案強制戒治
    執行完畢釋放後五年內，復基於施用第一級毒品海洛因及第
    二級毒品甲基安非他命之犯意，於九十六年九月六日，在臺
    北市○○區○○路二段一一五巷一弄十四號居住處，分別以
    將海洛因摻入香菸內點燃吸食及將甲基安非他命置於玻璃球
    內用火燒烤吸食其煙霧之方式，施用海洛因及甲基安非他命
    各一次。嗣於九十六年九月六日十二時許，為警在上址查獲
    ，並扣得海洛因七包（驗餘總淨重二點五四公克）、甲基安
    非他命一包（驗餘淨重零點一一四一公克）及甲○○所有供
    施用海洛因所用之分裝勺一支。
二、案經臺北市政府警察局內湖分局報請臺灣士林地方法院檢察
    署檢察官偵查起訴。
    理  由
一、前揭犯罪事實，業據被告甲○○於偵查中及本院審理時供認
    不諱，又被告為警查獲時，經採集其尿液送檢驗結果，呈嗎
    啡、安非他命及甲基安非他命陽性反應，有臺灣尖端先進生
    技醫藥股份有限公司九十六年九月二十一日實驗室檢體編號
    AC18197 號濫用藥物檢驗報告及臺北市政府警察局偵辦毒品
    案件尿液檢體編號表各一份在卷可稽，復有查獲之海洛因七
    包、甲基安非他命一包及分裝勺一支扣案可資佐證，而扣案
    之海洛因七包，經檢驗結果，確檢出海洛因成分，有法務部
    調查局九十六年十一月九日調科壹字第09623076780 號鑑定
    書一紙在卷可憑，另扣案之甲基安非他命一包，經檢驗結果
    ，確檢出甲基安非他命成分，亦有交通部民用航空局航空醫
    務中心九十六年十月四日航藥鑑字第０九六一六０五號毒品
    鑑定書影本一紙附卷可參，足徵被告自白與事實相符。本件
    事證明確，被告犯行堪以認定。
二、按犯毒品危害防制條例第十條之施用毒品罪者，檢察官應聲
    請法院裁定令被告入勒戒處所觀察、勒戒。觀察、勒戒後，
    檢察官依據勒戒處所之陳報，認受觀察、勒戒人無繼續施用
    毒品傾向者，應即釋放，並為不起訴處分；認受觀察、勒戒
    人有繼續施用毒品傾向者，檢察官應聲請法院裁定令入戒治
    處所施以強制戒治。經觀察、勒戒或強制戒治執行完畢釋放
    後，五年內再犯毒品危害防制條例第十條之罪者，檢察官應
    依法追訴，毒品危害防制條例第二十條第一項、第二項、第
    二十三條第二項分別定有明文。查被告前因施用毒品案件，
    經法院裁定送觀察、勒戒後，認無繼續施用毒品之傾向，於
    九十四年十一月二十二日執行完畢釋放出所，並由臺灣士林
    地方法院檢察署檢察官以九十四年度毒偵緝字第一六九號、
    一七０號及第一七一號為不起訴處分確定，有刑案資料查註
    紀錄表一份在卷可稽，被告於觀察、勒戒執行完畢釋放後，
    五年內再犯毒品危害防制條例第十條之罪，經檢察官提起公
    訴，本院應予審理。按海洛因係毒品危害防制條例第二條第
    二項第一款所稱之第一級毒品，甲基安非他命為同條例第二
    條第二項第二款所稱之第二級毒品。核被告施用海洛因、甲
    基安非他命之行為，係犯毒品危害防制條例第十條第一項之
    施用第一級毒品罪及同條例第十條第二項之施用第二級毒品
    罪，被告持有海洛因、甲基安非他命進而施用，其持有海洛
    因、甲基安非他命之低度行為應各為施用海洛因、甲基安非
    他命之高度行為所吸收，均不另論罪。被告所犯施用第一級
    毒品罪及施用第二級毒品罪，犯意各別，行為互殊，罪名不
    同，應予分論併罰。又被告有事實欄所述犯罪科刑執行情形
    ，有臺灣高等法院被告前案紀錄表附卷可參，其於有期徒刑
    執行完畢後，五年內故意再犯有期徒刑以上之本罪，應依刑
    法第四十七條第一項之規定論以累犯，並加重其刑。爰審酌
    被告有施用毒品之前科，素行不佳，惟考量其均僅施用一次
    及犯罪戕害自己身心健康，與犯罪後供認犯行之態度等一切
    情狀，分別量處如主文所示之刑，並定其應執行之刑。
三、扣案之海洛因七包（驗餘總淨重二點五四公克）、甲基安非
    他命一包（驗餘淨重零點一一四一公克），分別係查獲之第
    一級、第二級毒品，不問屬於被告與否，均應依毒品危害防
    制條例第十八條第一項前段之規定宣告沒收銷燬。至扣案之
    分裝勺一支係被告所有供施用海洛因所用之物，業據其於本
    院審理時供明在卷，應依刑法第三十八條第一項第二款之規
    定宣告沒收。另扣案之電子磅秤二臺，係被告秤量毒品所用
    之物，而分裝袋十個，則係被告分裝毒品所用之物，雖均屬
    被告所有，但非供其施用毒品所用之物，自均不予宣告沒收
    。
據上論斷，應依刑事訴訟法第二百九十九條第一項前段、第二百
七十三條之一第一項，毒品危害防制條例第十條第一項、第二項
、第十八條第一項前段，刑法第十一條、第四十七條第一項、第
五十一條第五款、第三十八條第一項第二款，判決如主文。
本案經檢察官王巧玲到庭執行職務。
中    華    民    國    98    年    4     月    24    日
                  刑事第一庭法  官  周明鴻
以上正本證明與原本無異。
如不服本判決應於收受判決後10日內向本院提出上訴書狀，並應
敘述具體理由；其未敘述上訴理由者，應於上訴期間屆滿後20日
內向本院補提理由書（均須按他造當事人之人數附繕本）「切勿
逕送上級法院」。
                            書記官  丁梅芬
中    華    民    國    98    年    4     月    24    日
附錄論罪科刑法條：
毒品危害防制條例第十條第一項、第二項
施用第一級毒品者，處 6 月以上 5 年以下有期徒刑。
施用第二級毒品者，處 3 年以下有期徒刑。


司法院資訊處製作；財團法人民間司法改革基金會備份。
